臺灣高等法院臺中分院刑事判決　　　　96年度上易字第1442號
上　訴　人　臺灣彰化地方法院檢察署檢察官
被　　　告　乙○○
上列上訴人因被告詐欺案件，不服臺灣彰化地方法院96年度易字
第427號中華民國96年6月21日第一審判決（聲請簡易判決處刑案
號：臺灣彰化地方法院檢察署96年度偵字第1133號），提起上訴
，及檢察官移送併案審理（臺灣桃園地方法院檢察署96年度偵字
第17398號），本院判決如下：
    主  文
原判決撤銷。
乙○○幫助連續意圖為自己不法之所有，以詐術使人將本人之物
交付，處有期徒刑參月，如易科罰金，以銀元參佰元即新臺幣玖
佰元折算壹日；減為有期徒刑壹月又拾伍日，如易科罰金，以銀
元參佰元即新臺幣玖佰元折算壹日。
    事  實
一、乙○○明知個人之帳戶關係本身之信用具有一身專屬之性質
    ，在現今金融機構開立帳戶使用並無特殊之條件與困難，而
    一般人均係使用自己之帳戶，如涉及使用他人之帳戶常與財
    產犯罪密切相關，且取得他人存摺之目的在於收取贓款及掩
    飾犯行使之不易遭人追查，其在能預見交付金融機構帳戶之
    帳戶存摺、金融卡、密碼及印章予姓名、年籍不詳之他人使
    用，將可能被該人或其所屬之犯罪集團用於掩飾身份，以避
    免遭警方查緝，足供他人作為詐騙財物匯款之工具，竟仍在
    不違背其本意之情形下，基於幫助他人實施詐欺取財行為之
    不確定故意，於民國九十五年五月間某日，在臺中縣大里市
    ○○路附近，將其所有之臺灣郵政股份有限公司（原為中華
    郵政股份有限公司）彰化府前郵局（下稱府前郵局）帳戶（
    局號：0000000號、帳號：0000000號）之存摺、金融卡、密
    碼及印章交予姓名、年籍不詳綽號「老鷹」之成年人，容認
    他人作為詐欺取財之工具，以此方式幫助他人犯罪。未幾，
    上開郵局存摺、金融卡、密碼及印章等物，便由綽號「老鷹
    」之成年人及其所屬之犯罪集團不詳成年人等（下稱不詳人
    等）使用，而不詳人等竟基於意圖為自己不法所有之概括犯
    意聯絡，分別為下列行為：
  (一)於九十五年六月六日上午十時許，由不詳人等推由其中一人
    撥打電話予住於台南縣新營市之甲○○，佯稱係台北地檢署
    之書記官，以台北地檢署辦案為由，要甲○○匯款代為保管
    二十四小時再退還，而對甲○○施以詐術，甲○○因此陷於
    錯誤，依指示於同日上午匯款新臺幣（下同）八萬一千元至
    乙○○府前郵局帳戶內，再由該犯罪集團成員中姓名年籍不
    詳之成年人，立即將前揭入帳款項全數領出，以此等方式詐
    騙財物得手。嗣經甲○○察覺有異，而向警方報案後，循線
    查獲，始知上情。
  (二)於九十五年三月十五日，由不詳人等推由其中一人撥打電話
    予住於台南市之丙○○，佯稱為宇達3C集團成員，丙○○於
    該集團所舉辦之活動中獎六十萬元，要求丙○○先繳交稅款
    始可領取獎金等語，致丙○○因此陷於錯誤，依其指示於九
    十五年六月九日匯款二萬五千元至乙○○府前郵局帳戶內，
    再由該犯罪集團成員中姓名年籍不詳之成年人，立即將前揭
    入帳款項全數領出，以此等方式詐騙財物得手。嗣經丙○○
    察覺有異，而向警方報案後，循線查獲，始知上情。
二、案經彰化縣警察局彰化分局報請臺灣彰化地方法院檢察署檢
    察官偵查後聲請簡易判決處刑，由原審法院改依通常程序審
    理，依簡式審判程序判決，及桃園縣政府警察局大園分局移
    送臺灣桃園地方法院檢察署檢察官移送併辦審理（臺灣桃園
    地方法院檢察署九十六年度偵字第一七三九八號）。
    理  由
壹、程序方面：
    按被告以外之人（包括證人、鑑定人、告訴人、被害人及共
    同被告等）於審判外之陳述雖不符刑事訴訟法第一百五十九
    條之一至之四等四條之規定，而經當事人於審判程序同意作
    為證據，法院審酌該言詞陳述或書面陳述作成時之情況，認
    為適當者，亦得為證據；當事人、代理人或辯護人於法院調
    查證據時，知有刑事訴訟法第一百五十九條第一項不得為證
    據之情形，而未於言詞辯論終結前聲明異議者，視為有前項
    之同意，同法第一百五十九條之五定有明文。立法意旨在於
    傳聞證據未經當事人之反對詰問予以核實，原則上先予排除
    。惟若當事人已放棄反對詰問權，於審判程序中表明同意該
    等傳聞證據可作為證據；或於言詞辯論終結前未聲明異議，
    基於尊重當事人對傳聞證據之處分權，及證據資料愈豐富，
    愈有助於真實發見之理念，且強化言詞辯論主義，使訴訟程
    序得以順暢進行，上開傳聞證據亦均具有證據能力。本件證
    人甲○○、丙○○固曾於警詢中為陳述，其性質雖屬傳聞證
    據，惟查無符合同法第一百五十九條之一至之四等前四條之
    情形，其所為之上開警詢筆錄內容，業經本院審理時予以提
    示並告以要旨，且各經檢察官及被告等人表示意見。當事人
    已知上述筆錄乃傳聞證據，且均未於言詞辯論終結前對該等
    筆錄內容聲明異議，依上開規定，是其於警詢中之證言已擬
    制同意其有證據能力，本院審酌上開筆錄作成時，較無人情
    施壓或干擾，亦無不當取供之情形，認為以之作為本案之證
    據亦屬適當，是其等於警詢中之證言自具有證據能力。
貳、實體方面：
一、訊據被告乙○○對於上開事實均坦承不諱，並經證人甲○○
    、丙○○於警詢中證述屬實，此外復有郵政存簿儲金立帳申
    請書影本、彰化府前郵局交易明細表、存款明細（儲戶收執
    聯）各一份在卷可稽。按刑法上之故意，分直接故意（確定
    故意）與間接故意（不確定故意），「行為人對於構成犯罪
    之事實，明知並有意使其發生者」為直接故意，「行為人對
    於構成犯罪之事實，預見其發生而其發生並不違背其本意者
    」為間接故意；刑法第十三條第一、二項分別定有明文。衡
    諸常情，一般人至金融機構開設帳戶並無任何法令限制，若
    係正當用途，大可光明正大，自行申請供己使用，何必向他
    人收集？如非因財產犯罪等不法目的，依常情並無捨棄自己
    帳戶而迂迴以花費金錢或其他方法向無相當信賴關係之陌生
    人取得帳戶使用之理，且近年來以退稅或中獎等不實電話內
    容而詐欺取財之犯罪類型層出不窮，該等犯罪，多數均係利
    用他人帳戶作為詐欺所得財物之出入帳戶，業經媒體廣為披
    載，是依一般人通常之知識、智能及經驗，均已深知向陌生
    人購買、承租或其他方法取得帳戶之人，多係欲藉該帳戶取
    得不法犯罪所得，且隱匿實際身分，以逃避司法單位之追查
    ，若此社會現實，恆係一般人本於日常生活經驗即可體察，
    被告於案發時為年滿二十歲具一般社會智識經驗之成年人，
    被告對此自亦難諉為不知，故被告對於交付上開郵局帳戶之
    存摺、金融卡、密碼及印章予綽號「老鷹」之成年人，導致
    該帳戶將可能被用來作為詐欺取財等非法用途之工具乙節，
    應有所預見，且不違背其本意。是以，被告猶提供所有之上
    開帳戶予綽號「老鷹」之成年人及其犯罪集團使用，足認被
    告主觀上容任綽號「老鷹」之成年人及其犯罪集團將上開帳
    戶作為詐欺取財之指定帳戶使用，準此，被告確有幫助前揭
    不詳人等利用上開帳戶犯詐欺取財罪之不確定故意甚明。是
    以本件事證已臻明確，被告幫助詐欺取財之犯行堪予認定。
二、被告行為後，刑法於九十四年二月二日修正公布、刑法施行
    法於九十五年六月十四日修正公布、罰金罰鍰提高標準條例
    於九十五年五月十七日修正公布，並均於九十五年七月一日
    施行，關於本案應適用之新、舊法，茲比較如下：
  (一)刑法第二條第一項規定，係規範行為後法律變更所生新舊法
    律比較適用之準據法，於九十五年七月一日刑法施行後，應
    適用刑法第二條第一項之規定，為「從舊從輕」之比較（最
    高法院九十五年五月二十三日第八次刑事庭會議決議第一點
    第一項參照）。
  (二)法定刑中罰金刑部分：刑法第三十三條第五款業經修正公布
    ，修正後刑法第三十三條第五款規定「罰金：新臺幣一千元
    以上，以百元計算之」，與修正前刑法第三十三條第五款規
    定「罰金：（銀元）一元以上」不同。比較修正前後之罰金
    刑輕重，該罰金刑之最低刑度於修法後已有加重，故以九十
    五年七月一日修正公布施行前之刑法規定較有利於被告，依
    刑法第二條第一項前段規定，本案刑法第三百三十九條第一
    項詐欺取財罪關於「或科或併科一千元以下罰金」之法定罰
    金刑部分，自應適用行為時之法律（修正前刑法第三十三條
    第五款）決定其罰金部分之最低刑。
  (三)按刑法施行法第一條之一之立法理由謂「刑法二十四年施行
    後，為解決國民所得經濟水準已大幅提昇問題，有關罰金罰
    鍰倍數之調整及銀元與新臺幣之折算標準，訂有罰金罰鍰提
    高標準條例及現行法規所定貨幣單位折算新台幣條例，除罰
    金以一銀元折算三元新臺幣外，並將七十二年六月二十六日
    以前修正之刑法部分條文罰金數額提高為十倍，其後修正者
    則不再提高倍數，亦即刑法分則各罪罰金數額視為前開情形
    分別提高三十倍或三倍，考量新修正刑法施行後，不再適用
    現行法規所定貨幣單位折算新台幣條例，為使罰金數額趨於
    一致，避免衍生新舊法比較適用問題，以緩和實務適用法律
    之衝擊，爰於不變動罰金數額之前提下，規定第二項如上」
    。是本案關於刑法第三百三十九條第一項詐欺取財罪之法定
    刑罰金提高標準部分（即罰金刑最高部分），逕依刑法施行
    法第一條之一第二項規定，不生新舊法比較。
  (四)依刑法第二條第一項規定為新舊刑法比較時，應就罪刑有關
    之共犯、未遂犯、連續犯、想像競合犯、牽連犯以及累犯加
    重、自首減輕、暨其他法定加減原因（如身分加減）與加減
    例等一切情形，綜其全部之結果，而為比較，再適用有利於
    行為人之法律處斷，而不得一部割裂分別適用不同之新舊法
    （最高法院二十四年上字第四六三四號判例意旨、九十五年
    第八次刑事庭會議決議第一點第四項參照）。經綜合比較新
    、舊法之結果，以被告行為時之舊法較有利於被告，依刑法
    第二條第一項前段規定，是本案有關被告幫助詐欺取財之犯
    行，自應一體適用被告行為時之法律即修正前刑法第三十三
    條第五款之規定。
  (五)修正前刑法第三十條第一項規定：「幫助他人犯罪者，為從
    犯」，修正後之刑法第三十條第一項則規定：「幫助他人實
    行犯罪行為者，為幫助犯。雖他人不知幫助之情者，亦同」
    ，修正前、後刑法第三十條第一項就定義幫助犯之文字用詞
    雖有修正，然並未更易幫助犯之認定標準，此修正僅為法理
    之明文化，非屬法律之變更，應無庸依刑法第二條第一項為
    新舊法有利之比較（該條修正理由及最高法院九十五年第八
    次刑事庭會議決議第五點第二項之意旨參照）。故本件被告
    所犯之幫助詐欺取財罪，不論依修正前之刑法第三十條第一
    項，或修正後之刑法第三十條第一項規定，均構成幫助犯，
    對被告而言並無有利或不利之情形，自不生新舊法比較之問
    題，應依一般法律適用原則，適用裁判時刑法第三十條第一
    項論以幫助犯，並依同條第二項之規定減輕其刑（參見最高
    法院九十五年十一月七日九十五年度第二十一次刑事庭會議
    決議）。
  (六)關於易科罰金部分：
  (1)最高法院九十五年五月二十三日九十五年度第八次刑事庭決
    議認為易服勞役、易科罰金、數罪併罰之定執行刑於法律修
    正時，均應為新舊法有利不利之比較，又依現在仍有效之最
    高法院二十四年上字第四六三四號判例及九十五年度第八次
    刑事庭會議決議，就應綜合比較及一體適用之範圍，仍均未
    將易刑處分（即易服勞役、易科罰金）及數罪併罰之定執行
    刑納入綜合比較及一體適用之範圍，故本院認易刑處分（即
    易服勞役、易科罰金）及數罪併罰之定執行刑，雖應比較新
    舊法，但並無應與本刑論罪科刑之規定一體適用之必要，應
    另行單獨予以比較適用，此觀諸倘被告犯二罪，其中一罪經
    比較後應適用新法，另一罪經比較後應適用舊法時，根本不
    可能依一體適用原則直接適用新法或舊法定應執行刑自明。
  (2)關於易科罰金部分：被告行為後，刑法第四十一條第一項前
    段關於易科罰金折算標準之規定，業於九十四年二月二日修
    正公布，並於九十五年七月一日施行，由「犯最重本刑為五
    年以下有期徒刑以下之刑之罪，而受六個月以下有期徒刑或
    拘役之宣告，因身體、教育、職業、家庭之關係或其他正當
    事由，執行顯有困難者，得以一元以上三元以下折算一日，
    易科罰金。」修正為「犯最重本刑為五年以下有期徒刑以下
    之刑之罪，而受六個月以下有期徒刑或拘役之宣告者，得以
    新臺幣一千元、二千元或三千元折算一日，易科罰金。」應
    依刑法第二條第一項規定，適用最有利於行為人之法律（最
    高法院九十五年五月二十三日第八次刑事庭會議決議第三點
    第二項參照）。而修正前刑法第四十一條第一項前段之易科
    罰金折算標準，依修正刪除前之罰金罰鍰提高標準條例第二
    條規定，應就其原定數額提高為一百倍折算一日，並依現行
    法規所定貨幣單位折算新臺幣條例第二條規定，以新臺幣元
    之三倍折算之，亦即，修正前刑法第四十一條第一項前段之
    易科罰金折算標準，應以銀元三百元即新臺幣九百元折算為
    一日，經比較新、舊法結果，應以被告行為時之法律即舊法
    較有利於被告。是本案關於被告犯幫助詐欺取財罪，自應適
    用被告行為時之法律即修正前刑法第四十一條第一項前段、
    修正前罰金罰鍰提高標準條例第二條規定，併諭知易科罰金
    之折算標準。
三、按刑法上之幫助犯，係對於犯罪與正犯有共同之認識，而以
    幫助之意思，對於正犯資以助力，而未參與實施犯罪之行為
    者而言（最高法院七十五年度臺上字第一五○九號、八十八
    年度臺上字第一二七○號判決意旨可資參照）。是以，如未
    參與實施犯罪構成要件之行為，且係出於幫助之意思提供助
    力，即屬幫助犯，而非共同正犯。查前揭真實姓名、年籍均
    不詳之綽號「老鷹」之成年人及其犯罪集團，基於意圖為自
    己不法所有之概括犯意，以上述之方式，使被害人甲○○、
    丙○○陷於錯誤，因而交付本人之財物，該成年人所為，係
    連續犯刑法第三百三十九條第一項之詐欺取財罪。被告雖有
    將上開郵局帳戶之存摺、金融卡、密碼及印章提供予該施以
    詐騙之綽號「老鷹」之成年人及其犯罪集團使用，已如前述
    ，惟依卷內證據資料，既未見被告有何參與詐騙被害人甲○○、丙○○之行為或於事後亦分得詐欺取財款項之積極證據
    ，固無從認屬上開詐欺取財行為之共同正犯。然而，被告將
    其所有之上開帳戶提供予他人作為詐欺取財之指定帳戶，乃
    係基於幫助他人詐欺取財之犯意，而被告提供上揭帳戶予他
    人之行為，復屬詐欺取財構成要件以外之行為，則被告自屬
    以幫助之意思，參與詐欺取財構成要件以外之行為，是核被
    告所為，係犯刑法第三十條第一項前段、第三百三十九條第
    一項之幫助連續詐欺取財罪。次按連續幫助與幫助連續為不
    同之犯罪態樣，如基於概括犯意，多次幫助他人犯罪，為連
    續幫助，該幫助者有多次犯罪行為；如以一幫助行為，幫助
    他人連續犯罪，則為幫助連續，就幫助犯而言，僅有一次犯
    罪行為；如幫助者以多次幫助行為幫助他人連續犯罪，則為
    連續幫助連續，該幫助犯及被幫助之正犯，均有多次之犯罪
    行為。本件被告將其所有上開郵局帳戶之存摺、金融卡、密
    碼及印章交給綽號「老鷹」之成年人，並供作詐騙集團成員
    詐欺取財，公訴意旨雖未敘及被告所為詐騙被害人丙○○所
    示之幫助詐欺取財犯行，然此部分與公訴人起訴書所載被告
    所為幫助詐騙被害人甲○○犯行間，因係同一交付帳戶之幫
    助行為，係實質上一罪關係，為起訴效力所及，復經檢察官
    移送併辦，本院自應併予審判，附此敘明。又前揭不詳人等
    就詐欺取財犯行，有犯意聯絡及行為分擔，為共同正犯，惟
    幫助犯係從犯，從屬正犯而成立，刑法上既無「共同幫助」
    之情，當亦無「幫助共同」之可言，是本案被告幫助他人犯
    共同詐欺取財罪，為從犯，本院衡其犯罪情節較正犯為輕，
    爰依刑法第三十條第二項之規定，按正犯之刑減輕之。
四、原審認被告犯行事證明確，予以論罪科刑，固非無見，惟查
    ：(1)被告以一幫助行為，幫助他人連續詐騙甲○○、丙○○
    ，被告所為係犯刑法第三十條第一項前段、第三百三十九條
    第一項之幫助連續詐欺取財罪，原判決認被告係犯刑法第三
    十條第一項前段、第三百三十九條第一項之幫助詐欺取財罪
    ，適用法律尚有疏誤。(2)原審判決後，中華民國九十六年罪
    犯減刑條例自九十六年七月十六日起施行，本案被告犯罪時
    間在中華民國九十六年四月二十四日以前，合於減刑條件，
    原審未及適用中華民國九十六年罪犯減刑條例之規定予以減
    刑，亦有未洽。檢察官上訴意旨認原判決適用法律有所疏漏
    等語，為有理由，原審判決既有前揭可議之處，自屬無可維
    持，應由本院將原判決予以撤銷改判。爰審酌被告之平日素
    行，其任意提供帳戶予不法份子使用，且其所提供帳戶非惟
    幫助詐騙者遂行詐欺取財目的，同時使詐欺者得以隱匿其真
    實身分，減少遭查獲之風險，愈使其肆無忌憚，加深犯罪之
    猖獗，被告所為阻礙國家偵查追緝之行使，助長社會詐騙歪
    風，國家難予對於詐欺取財之正犯追訴、處罰，復審酌被害
    人遭詐騙之金額，暨被告之智識、犯罪目的、手段，犯罪後
    之態度坦承犯行等一切情狀，仍量處有期徒刑三月，並諭知
    易科罰金之折算標準，以示懲儆。又本案被告犯罪時間在中
    華民國九十六年四月二十四日以前，合於減刑條件，應併依
    中華民國九十六年罪犯減刑條例第二條第一項第三款之規定
    ，減其宣告刑二分之一，併諭知易科罰金之折算標準。
五、又刑事訴訟法為配合由職權主義調整為改良式當事人進行主
    義，乃採行起訴猶豫制度，於同法增訂第二百五十三條之一
    ，許由檢察官對於被告所犯為死刑、無期徒刑或最輕本刑三
    年以上有期徒刑以外之罪之案件，得參酌刑法第五十七條所
    列事項及公共利益之維護，認為適當者，予以緩起訴處分，
    期間為一年以上三年以下，以觀察犯罪行為人有無施以刑法
    所定刑事處罰之必要，為介於起訴及微罪職權不起訴間之緩
    衝制度設計。其具體效力依同法第二百六十條規定，於緩起
    訴處分期滿未經撤銷者，非有同條第一款或第二款情形之一
    ，不得對於同一案件再行起訴，即學理上所稱之實質確定力
    。足見在緩起訴期間內，尚無實質確定力可言。且依第二百
    六十條第一款規定，於不起訴處分確定或緩起訴處分期滿未
    經撤銷者，仍得以發現新事實或新證據為由，對於同一案件
    再行起訴。本於同一法理，在緩起訴期間內，倘發現新事實
    或新證據，而認已不宜緩起訴，又無同法第二百五十三條之
    三第一項所列得撤銷緩起訴處分之事由者，自得就同一案件
    逕行起訴，原緩起訴處分並因此失其效力。復因與同法第二
    百六十條所定應受實質確定力拘束情形不同，當無所謂起訴
    程序違背規定之可言（見最高法院九十四年台非字第二一五
    號判例）。查被告於九十五年五月間某日，在臺中縣大里市
    ○○路附近，同時將其所有之台新商業銀行大里分行帳號00
    000000000000號、臺灣郵政股份有限公司（原為中華郵政股
    份有限公司）彰化府前郵局帳戶（局號：0000000號、帳號
    ：0000000號）之存摺、金融卡、密碼及印章交予姓名、年
    籍不詳綽號「老鷹」之成年人，業據被告供述在卷（見九十
    六年度偵字第一一三三號影卷第五五頁），足認被告係一次
    交付上開二個帳戶之資料。又被告以其中台新商業銀行大里
    分行帳號00000000000000號帳戶幫助詐欺取財之犯行，業經
    臺灣臺中地方法院檢察署檢察官以九十五年度偵字第一七二
    一六號為緩起訴處分在案，並依職權送請台灣高等法院台中
    分院檢察署再議結果，亦認原處分核無不當，於九十六年一
    月二日確定，而緩起訴時間為一年（九十六年一月二日起至
    九十七年一月一日期滿），有上揭緩起訴處分書、臺灣桃園
    地方法院檢察署刑案資料查註紀錄表及臺灣高等法院被告前
    案紀錄表各一份在卷可按。茲檢察官又發現被害人甲○○於
    九十五年六月六日遭詐騙而匯款八萬一千元、被害人丙○○
    亦遭詐騙而於同年六月九日匯款二萬五千元至被告所有彰化
    府前郵局帳戶（局號：0000000號、帳號：0000000號）內等
    新事實、新證據，足認被告幫助詐欺之犯行，不適宜為緩起
    訴處分，而於九十六年二月二十七日聲請簡易判決處刑。是
    被告以一幫助行為幫助他人連續犯詐欺取財罪，仍僅一幫助
    行為，應僅論以一幫助詐欺取財罪，本件與上揭緩起訴案件
    ，雖係事實上同一案件，惟查被告之緩起訴處分於緩起訴期
    間內，其效力尚屬未定，檢察官既已發現新事實、新證據，
    自得就同一案件另行起訴或聲請以簡易判決處刑，無須先撤
    銷原緩起訴，而後再行起訴或聲請之必要。揆之首開說明，
    原審及本院自應予受理本案並為實體判決，併此敘明。
據上論斷，應依刑事訴訟法第三百六十九條第一項前段、第三百
六十四條、第二百九十九條第一項前段，刑法第二條第一項前段
、第三十條第一項、第二項、第三百三十九條第一項、修正前刑
法第四十一條第一項前段，修正刪除前罰金罰鍰提高標準條例第
二條，現行法規所定貨幣單位折算新臺幣條例第二條，中華民國
九十六年罪犯減刑條例第二條第一項第三款、第七條、第九條，
判決如主文。
本案經檢察官丁○○到庭執行職務。
中　　華　　民　　國　　96　　年　　9 　　月　　13　　日
            刑事第十一庭　審判長法　官　陳　朱　貴
                                法　官　何　志　通
                                法　官　胡　文　傑
上列正本證明與原本無異。
不得上訴。
                                書記官  陳　文  琴
中　　華　　民　　國　　96　　年　　9 　　月　　13  　日
附錄所犯法條
中華民國刑法第30條
幫助他人實行犯罪行為者，為幫助犯。雖他人不知幫助之情者，
亦同。
幫助犯之處罰，得按正犯之刑減輕之。
中華民國刑法第339條（普通詐欺罪）
意圖為自己或第三人不法之所有，以詐術使人將本人或第三人之
物交付者，處5年以下有期徒刑、拘役或科或併科1千元以下罰金
。
以前項方法得財產上不法之利益或使第三人得之者，亦同。
前二項之未遂犯罰之。
